【裁判字號】    90,訴,112
【裁判日期】    900321
【裁判案由】    毒品危害防制條例
【裁判全文】
臺灣高雄地方法院刑事判決                            九十年度訴字第一一二號
    公  訴  人  臺灣高雄地方法院檢察署檢察官
    被      告  乙○○
    指定辯護人  本院公設辯護人甲○○
右列被告因毒品危害防制條例案件，經檢察官提起公訴（八十九年度偵字第二二七二
九號），本院判決如左：
    主  文
乙○○持有第一級毒品，累犯，處有期徒刑壹年參月。海洛因拾伍小包（合計淨重參
．玖柒公克、包裝重參．玖壹公克）及安非他命拾貳小包（驗後毛重貳伍．捌伍公克
）均沒收銷燬。
    事  實
一、乙○○曾有非法販賣化學合成藥品及多次非法吸用化學合成麻醉藥品之犯罪前科
    ，其於民國八十五年間因非法吸用化學合成麻醉藥品案件，經法院判處有期徒刑
    六月，於八十六年六月十五日縮短刑期執行完畢，詎不知悔改，復於八十九年十
    月五日，在高雄市三民區金獅湖邊，向姓名年籍不詳綽號為「阿弟」者，購買第
    一級毒品海洛因十五小包（合計淨重三．九七公克、包裝重三．九一公克）及第
    二級毒品安非他命十二小包（驗前毛重二十五公克、驗後毛重二五．八五公克）
    ，而同時持有上述第一級毒品海洛因及第二級毒品安非他命。嗣於八十九年十月
    六日晚上八時許，在高雄市○○區○○路與忠孝路口為警查獲，並扣押上述毒品
    。
二、案經高雄市政府警察局移送台灣高雄地方法院檢察署檢察官偵查起訴。
    理  由
一、右揭事實訊據被告乙○○坦承不諱，並有扣案之第一級毒品海洛因十五小包（合
    計淨重三．九七公克、包裝重三．九一公克）及第二級毒品安非他命十二小包（
    驗前毛重二十五公克、驗後毛重二五．八五公克）可資佐證，上開海洛因及安非
    他命經送鑑定結果，分別屬海洛因及安非他命無訛，有法務部調查局鑑定通知書
    及高雄醫學大學附設中和紀念醫院檢驗報告各一紙附卷可稽，罪證明確，被告犯
    行堪以認定。
二、核被告所為係犯毒品危害防制條例第十一條第一項、第二項之罪。公訴人認被告
    係犯同條例第五條第一項、第二項之意圖營利而持有第一級毒品、第二級毒品罪
    嫌，公訴意旨認被告涉犯上開罪嫌，係以扣案毒品數量非少，顯非單純供己吸用
    而持有，足徵其有販賣意圖，資為論罪依據。訊之被告堅詞否認意圖販賣而持有
    第一級、第二級毒品，辯稱：扣案之海洛因及安非他命係伊為施用而持有，因一
    次購買多量價錢較便宜，被查獲當日因女友催促，急於出門，未及取出，放在家
    裡，並無販賣意圖等語。按事實之認定，應憑證據，如未能發現相當證據，或證
    據不足以證明，自不能以推測或擬制之方法，以為裁判基礎，最高法院四十年台
    上字第八六號判例參照。查本件被告有施用毒品之習性，此自其犯罪紀錄觀之即
    明，是被告因一次購買多量毒品價格較廉，且可免於分次少量購買，較有可能被
    警查獲之危險，故被告所辯衡情自有可能，且本件復查無其他積極證據證明被告
    主觀上有販賣第一級、第二級毒品之意圖，尚不得以扣案之毒品數量非少，而以
    推測或擬制之方法，認定被告係意圖販賣而持有第一級、第二級毒品，職是，本
    件僅能證明被告持有海洛因及安非他命係為施用而持有，公訴意旨認被告涉犯上
    開條例第五條第一項、第二項之罪，起訴法條容有未洽，應予變更。被告同時持
    有第一級、第二級毒品，係一行為同時觸犯上開條例第十一條第一項、第二項之
    罪，為異種想像競合犯，應從一重之上開條例第十一條第一項處斷。又被告曾因
    違反麻醉藥品管理條例案件，經法院判處有期徒刑六月，於八十六年六月十五日
    縮短刑期執行完畢之事實，有本院被告院內索引卡紀錄表、台灣高等法院被告全
    國前案紀錄表可考，其於上開刑執行完畢後五年以內再犯本件之罪，為累犯，應
    依法加重其刑。爰審酌被告曾有如事實欄所示之犯罪紀錄，有上開刑案紀錄表足
    憑，素行不良，且不知悔改，為施用而持有數量非少之海洛因及安非他命，惟犯
    後坦白承認，態度難謂不佳等一切情狀，量處如主文所示之刑，以資懲儆。扣案
    之海洛因十五小包（合計淨重三．九七公克、包裝重三．九一公克）及第二級毒
    品十二小包（驗後毛重二五．八五公克），應依毒品危害防制條例第十八條第一
    項前段之規定宣告沒收並銷燬。至鑑驗耗用之毒品既已滅失，自無庸宣告沒收。
據上論斷，應依刑事訴訟法第二百九十九條第一項前段、第三百條，毒品危害防制條
例第十一條第一項、第二項、第十八條第一項前段，刑法第十一條、第五十五條、第
四十七條，判決如主文。
本案經檢察官李靜文到庭執行職務。
中      華      民      國      九十      年      三      月    廿一    日
                                  臺灣高雄地方法院刑事庭
                                      法  官    郭錦茂
右正本證明與原本無異。
如不服本判決，應於判決送達後十日內，向本院提出上訴狀。
                                      書記官    王世雄
中    華    民    國      九十      年      三      月      二十七      日
附錄本判決論罪科刑法條：
毒品危害防制條例第十一條：
  持有第一級毒品者，處三年以下有期徒刑、拘役或新台幣五萬元以下罰金。
  持有第二級毒品者，處二年以下有期徒刑、拘役或新台幣三萬元以下罰金。
  持有專供製造或施用毒品之器具者，處一年以下有期徒刑、拘役或新台幣一萬元以
  下罰金。


司法院資訊處製作；財團法人民間司法改革基金會備份。
